【裁判字號】    98,易,1366
【裁判日期】    980617
【裁判案由】    竊盜等
【裁判全文】
臺灣臺中地方法院刑事判決              98年度易字第1366號
公  訴  人  臺灣臺中地方法院檢察署檢察官
被      告  己○○
上列被告因竊盜案件，經檢察官提起公訴（98年度偵緝字第419
號、98年度偵字第6831號），本院判決如下：
    主    文
己○○犯如附表所示之罪，均累犯，各處如附表所示之刑，應執
行有期徒刑貳年。
    犯罪事實及理由
一、己○○曾於民國94年間，因竊盜案件，經本院以94年易字第
    1407號判處有期徒刑8月確定，於95年7月20日執行完畢。詎
    其仍不知悔改，基於意圖為自己不法之所有、侵入他人住宅
    之犯意，於附表所示時間、地點，侵入如附表所示甲○○等
    人之住處，並以如附表所示方式，竊取甲○○等人之財物得
    逞（除甲○○外，侵入住宅部分均未據告訴）。
二、本案檢察官、被告並未就卷內證據資料之證據能力有所爭執
    ，且迄於言詞辯論終結前，均未主張有刑事訴訟法第159條
    第1項不得為證據之情形，是應認已同意卷內證據均得作為
    證據，且經本院審酌後，認無不適當之情形，應認本案調查
    之卷內證據均有證據能力，合先敘明。
三、前揭犯罪事實，業據被告於偵查及本院坦承不諱，核與證人
    即被害人甲○○、戊○○、丙○○、乙○○於警詢中之證述
    相符，並有有內政部警政署刑事警察局鑑驗書1份、臺中縣
    警察局太平分局現場勘察報告2份、照片6張在卷可稽，足認
    被告之自白與事實相符，事證明確，被告犯行堪以認定。
四、論罪科刑部分
(一)核被告就附表編號1所為，係犯刑法第321條第1項第3款攜帶
    凶器竊盜罪及刑法第306條第1項無故侵入住宅罪，被告係基
    於單一竊取他人財物之犯罪決意，其侵入建築物與竊盜行為
    ，雖然在時間上有差距，但在自然的觀察上，先後係由2個
    重疊性極高的動作遂行偷竊財物，在法的評價上仍屬一行為
    ，自應依刑法第55條想像競合犯之規定，論以一較重之攜帶
    凶器竊盜罪處斷，公訴意旨認係屬數罪，容有誤認。就附表
    編號2部分，係犯刑法第320條第1項竊盜罪。就附表編號3部
    分，係犯刑法第321條第1項第2款、第3款攜帶凶器毀壞門扇
    竊盜罪。就附表編號4部分，係犯刑法第321條第1項第2款、
    第3款攜帶凶器毀越安全設備竊盜罪。
(二)按數行為於同時同地或密切接近之時地實施，「侵害同一之
    法益」，各行為之獨立性極為薄弱，依一般社會健全觀念，
    在時間差距上，難以強行分開，在刑法評價上，以視為數個
    舉動之接續施行，合為包括之一行為予以評價，較為合理，
    則屬接續犯，而為包括之一罪（最高法院86年台上字第32
    95號判例意旨參照），然所謂「接續侵害同一法益」，倘係
    侵害財產法益，雖不以侵害同一所有權人為必要，然必所有
    權人不同，惟侵害同一占有權或監督權時，認僅侵害一法益
    而成立一罪（最高法院29年上字第1403號、62年臺上字第40
    7號判例意旨參照）。本件如附表編號1、2遭竊之被害人2人
    ，彼此間並無任何監督權關係，其居住處所固位於同一樓層
    ，惟係屬二獨立之套房，並未相通等情，業據證人甲○○於
    警詢證述明確，被告分別侵入不同監督權者之居處而下手行
    竊，所為自無接續犯之適用，是被告所犯前揭各罪，犯意個
    別，行為互異，均應予分論併罰。被告有前揭刑案執行完畢
    之情形，此有臺灣臺中地方法院檢察署刑案資料查註紀錄表
    、台灣高等法院被告全國前案紀錄表各1份在卷可按，其受
    有期徒刑之執行完畢後，5年內故意再犯本案有期徒刑以上
    之各罪，均為累犯，均應依刑法第47條第1項規定加重其刑
    。爰審酌被告坦承犯行，所竊財物價值非鉅，惟其素行不佳
    ，有多次竊盜犯行，仍不知悔悟，旋又再犯，無從輕縱，另
    對被害人所造成損害之情節，尚無於量刑為明顯區別之必要
    等一切情狀，分別量處如主文所示之刑。被告就編號1、2犯
    罪之時間相緊接，行竊地點相近，應綜合而對其此部分行為
    予非難之評價，是於定其應執行之刑時，應就此部分為其有
    利之考量，而定其應執行之刑。被告行竊所用之剪刀、螺絲
    起子未據扣案，本院審酌對供犯罪所用之物，具有刑罰之本
    質，可視為特殊形態之財產刑，該剪刀、螺絲起子財產價值
    甚微，復未扣案，對剪刀、螺絲起子諭知沒收，核無實益，
    檢察官亦未聲請宣告沒收，自無對之宣告沒收之必要，附此
    敘明。
據上論斷，依刑事訴訟法第299條第1項，刑法第320條第1項、第
321條第1項第2款、第3款、第55條、第47條第1項、第51條第5款
，刑法施行法第1條之1，判決如主文。
中    華    民    國    98    年    6     月    17    日
                  刑事第14庭      法  官  郭書豪
以上正本證明與原本無異。
如不服本判決，應於收受送達後10日內向本院提出上訴書狀（應
敘述具體理由並附繕本）。
上訴書如未敘述理由，應於上訴期間屆滿後20日內補提理由書於
本院。
中    華    民    國    98    年    6     月    19    日
                                  書記官  陳美虹
附表：
┌──┬─────┬────────┬────────┬──────┬────┬────┐
│編號│犯罪時間  │    犯罪地點    │    犯罪方法    │  竊取物品  │所犯法條│宣告之刑│
├──┼─────┼────────┼────────┼──────┼────┼────┤
│ 1  │民國96年12│臺中縣太平市中山│己○○趁大門未關│甲○○所有之│刑法第  │犯攜帶凶│
│    │月22日下午│路1段159巷29弄13│之際，持剪刀（未│電腦主機1臺 │321條第1│器竊盜罪│
│    │某時      │號2樓202室（江俊│扣案）進入該房間│，價值約新臺│項第3款 │，累犯，│
│    │          │翰承租之住宅）  │內，竊取其內之物│幣（下同）1 │        │處有期徒│
│    │          │                │品              │萬元        │        │刑捌月  │
│    │          │                │                │            │        │        │
├──┼─────┼────────┼────────┼──────┼────┼────┤
│ 2  │96年12月22│臺中縣太平市中山│己○○趁大門未關│丁○○所有之│刑法第  │犯竊盜罪│
│    │日下午某時│路1段159巷29弄13│之際，進入該房間│筆記型電腦1 │320條第1│，累犯，│
│    │          │號2樓201室（黃至│內，竊取其內之物│臺          │項      │處有期徒│
│    │          │榤承租之住宅）  │品              │            │        │刑陸月  │
│    │          │                │                │            │        │        │
├──┼─────┼────────┼────────┼──────┼────┼────┤
│ 3  │97年2月13 │臺中縣太平市光興│己○○持螺絲起子│丙○○所有之│刑法第  │犯攜帶凶│
│    │日下午4時 │路576號2樓207室 │（未扣案）撬開該│電腦主機、液│321條第1│器毀壞門│
│    │前某時    │（丙○○承租之住│處木門，進入其內│晶顯示器各1 │項第2款 │扇竊盜罪│
│    │          │宅）            │竊取物品        │臺，價值約1 │、第3款 │，累犯，│
│    │          │                │                │5000元      │        │處有期徒│
│    │          │                │                │            │        │刑捌月  │
├──┼─────┼────────┼────────┼──────┼────┼────┤
│ 4  │97年2月   │臺中縣太平市中山│己○○持螺絲起子│乙○○所有之│刑法第  │犯攜帶凶│
│    │29日後之2 │路1段322巷35號（│（未扣案）敲破該│電腦主機、液│321條第1│器毀越安│
│    │月底某日下│乙○○承租之住宅│處之落地窗後，進│晶顯示器各1 │項第2款 │全設備竊│
│    │午17時許  │）              │入其內竊取物品  │臺          │、第3款 │盜罪，累│
│    │          │                │                │            │        │犯，處有│
│    │          │                │                │            │        │期徒刑捌│
│    │          │                │                │            │        │月      │
└──┴─────┴────────┴────────┴──────┴────┴────┘
附錄：本案論罪科刑法條全文
中華民國刑法第320條
（普通竊盜罪、竊佔罪）
意圖為自己或第三人不法之所有，而竊取他人之動產者，為竊盜
罪，處 5 年以下有期徒刑、拘役或 5 百元以下罰金。
意圖為自己或第三人不法之利益，而竊佔他人之不動產者，依前
項之規定
處斷。
前二項之未遂犯罰之。
中華民國刑法第321條
（加重竊盜罪）
犯竊盜罪而有左列情形之一者，處 6 月以上、 5 年以下有期徒
刑：
一  於夜間侵入住宅或有人居住之建築物、船艦或隱匿其內而犯
之者。
二  毀越門扇、牆垣或其他安全設備而犯之者。
三  攜帶兇器而犯之者。
四  結夥三人以上而犯之者。
五  乘火災、水災或其他災害之際而犯之者。
六  在車站或埠頭而犯之者。
前項之未遂犯罰之。


司法院資訊處製作；財團法人民間司法改革基金會備份。
